臺灣高雄地方法院刑事判決　　　　　　　　　　　　九十三年度訴字第一三一三號
　　公　訴　人　臺灣高雄地方法院檢察署檢察官
　　被　　　告　丁○○
　　選任辯護人　陳魁元律師
　　被　　　告　戊○○
　　選任辯護人　康清敬律師
　　被　　　告　己○○
　　選任辯護人　王進勝律師
　　　　　　　　吳賢明律師
　　　　　　　　黃淑芬律師
　　被　　　告　庚○○
右被告等因違反毒品危害防制條例案件，經檢察官提起公訴（九十二年度偵字第一四
九三一號），本院判決如左：
    主　　　文
庚○○連續幫助施用第二級毒品，處有期徒刑拾月。
戊○○連續販賣第三級毒品，處有期徒刑伍年貳月，新台幣玖佰元沒收。
丁○○販賣第二級毒品，處有期徒刑柒年貳月，ＭＤＭＡ伍拾參顆均沒收銷燬之、Ｋ
他命（膠囊）捌拾肆粒均沒收。
己○○販賣第二級毒品，處有期徒刑柒年貳月，ＭＤＭＡ拾伍顆均沒收銷燬之、Ｋ他
命（膠囊）貳拾粒均沒收。
　　事　　　實
一、庚○○自民國（下同）九十二年一月中旬起，在高雄市新興區○○○路二六０號
    九樓及十樓經營ＮＯ六ＰＵＢ舞場，為該舞場負責人，明知舞場內不應容由舞客
    施用毒品，竟基於縱使預見舞客於舞場內之隱密處施用毒品，亦無違反其本意之
    幫助施用第二級毒品ＭＤＭＡ（即俗稱搖頭丸）之概括犯意，在該舞場內以布簾
    隔間而設置俗稱「Ｋ房」之施用毒品場所二處，供不特定舞客在內施用第二級毒
    品ＭＤＭＡ（俗稱搖頭丸），嗣於九十二年七月十二日凌晨，有甲○○、莊明翰
    、楊敦仁、楊鴻賓、洪忠慶、耿敬忠、己○○、陳建宏、郭子璟、戊○○在上址
    施用ＭＤＭＡ。戊○○自九十二年五月中旬起至同年七月十二日止，基於販賣第
    三級毒品Ｋ他命牟利之概括犯意，在上開ＮＯ六舞場內，先以每粒新台幣（下同
    ）一百元之代價，向綽號「塑仔」之真實姓名年籍不詳之男子，販入膠囊狀第三
    級毒品Ｋ他命，再以每粒一百五十元之代價，連續三次販賣予舞場內之舞客甲○○施用，每次販賣三百元（即每次售出二粒Ｋ他命）。丁○○則於同年七月十二
    日，基於販賣第二級毒品ＭＤＭＡ及第三級毒品Ｋ他命從中營利之犯意，在上開
    舞場內，先向綽號「阿華」之真實姓名年籍不詳男子，以每顆一百六十元之代價
    販入第二級毒品ＭＤＭＡ搖頭丸，每粒八十元之代價販入第三級毒品Ｋ他命，欲
    以ＭＤＭＡ每顆二百五十元、Ｋ他命每粒一百二十元至一百五十元之價格，販賣
    予舞場內不特定舞客施用，然尚未販出即遭查獲。己○○於同年七月十二日，基
    於販賣第二級毒品ＭＤＭＡ及第三級毒品Ｋ他命從中營利之犯意，在上開舞場，
    先向綽號「強尼」之真實姓名年籍不詳之人，以每顆二百元之代價販入第二級毒
    品ＭＤＭＡ，每粒一百元之代價販入第三級毒品Ｋ他命，欲以ＭＤＭＡ每顆二百
    五十元、Ｋ他命每粒一百五十元之價格，販賣予舞場內不特定舞客施用，惟尚未
    售出即遭查獲。嗣於九十二年七月十二日凌晨四時許，由臺灣高雄地方法院檢察
    署檢察官督同員警持搜索票至該舞場執行搜索，當場在舞場各處及「Ｋ房」內，
    查獲散落遍地之二、三級毒品，共計扣得大麻煙二十一支、ＭＤＭＡ一百七十九
    顆（起訴書誤載為一百九十顆，僅驗得一百七十九顆，其中有二顆橘白色膠囊同
    時含有第二級毒品ＭＤＭＡ、Ｒａｃｅｍｅｔｈｏｒｐｈａｎ及第三級毒品Ｋ他
    命等成份，五六顆藍色錠劑同時含有ＭＤＭＡ及Ｋ他命成份）、Ｋ他命（膠囊）
    一百零七粒（起訴書誤載為一百零六粒，驗得一百零七粒，其中紅白色膠囊十五
    顆、黑綠色膠囊三顆、紅黃色膠囊三顆均同時含有第二級毒品Ｒａｃｅｍｅｔｈ
    ｏｒｐｈａｎ及第三級毒品Ｋ他命等之成份）、Ｋ他命（袋裝粉末、驗前毛重約
    三九‧一公克、驗後毛重三九‧０公克）、Ｋ他命十二瓶（保濟丸瓶裝粉末、驗
    前毛重二二‧五公克、驗後毛重二二‧四公克），與丁○○持有供販賣所用之Ｍ
    ＤＭＡ五十三顆（起訴書誤載為五十四顆，僅驗得五十三顆）、Ｋ他命（膠囊）
    八十四粒，己○○所有供販賣所用之ＭＤＭＡ十五顆、Ｋ他命（膠囊）二十粒，
    並於甲○○身上起獲戊○○所有之現款二萬四千三百元（其中九百元為戊○○販
    毒所得）等物。
二、案經高雄市政府警察局移送臺灣高雄地方法院檢察署檢察官偵查起訴。
    理      由
一、訊據被告庚○○矢口否認有幫助上開舞場內之舞客施用第二級毒品ＭＤＭＡ之犯
    行，被告戊○○亦否認有販賣第三級毒品Ｋ他命之行為，被告丁○○、己○○則
    分別否認有販賣第二級毒品ＭＤＭＡ及第三級毒品Ｋ他命之行為；被告庚○○辯
    稱：舞場內之布簾隔間原本係要設置公用電話使用，並非供由舞客在該隔間內施
    用毒品，且不知有舞客在舞場內施用毒品云云；被告戊○○辯稱：警詢完成後，
    有一警方隊長告知如不承認將被關，故在偵訊時仍承認販賣毒品Ｋ他命；被告丁○○辯稱：當天有施用搖頭丸，神智不清，且有警察打其臉頰，才會在（偵訊時
    ）承認販賣ＭＤＭＡ及Ｋ他命；被告己○○則辯稱：因警詢時遭刑求，警員毆打
    其臉頰要其承認，其因害怕而承認，且（警詢）筆錄早已打（字）完成，作筆錄
    時，警方要其照筆錄之記載回答，並錄音云云。惟查：
  （一）被告庚○○部分：
      １證人即上開舞場之舞客陳建宏於檢察官偵訊中具結證稱：上開舞場內確設置
        有一間「Ｋ房」是專門供客人施用毒品之用，舞客均在「Ｋ房」內施用毒品
        等詞（偵字卷第五九頁），且其警詢亦同此供述足可參佐（警卷第五八頁）
        ；被告庚○○於偵、審中亦從無否認確有該布簾隔間存在（偵字卷第七頁反
        面、本院卷第八四頁）；而依卷附警方繪製之現場簡圖亦確實有「藥房」（
        即Ｋ房）之設置無訛（警聲搜卷第九頁反面）；再警方搜索時於該舞場地上
        ，並扣得ＭＤＭＡ高達一百七十九顆，除有搜索扣押筆錄可據外（警卷第七
        二頁），並有卷附高雄醫學大學附設中和紀念醫院檢驗報告確認係ＭＤＭＡ
        無誤（偵卷第五一、五三頁）；復就上開舞場於警方前揭時間查獲之舞客中
        有甲○○、楊鴻賓、陳建宏、郭子璟、洪忠慶、己○○、戊○○、莊明翰、
        楊敦仁、耿敬忠等人，經警採集其尿液送高雄市立凱旋醫院鑑驗結果，均驗
        得ＭＤＭＡ陽性反應，有該醫院煙毒尿液檢驗成績書附卷可參（偵字卷第三
        二─三七頁）；是以證人陳建宏於檢察官偵訊時之陳述，非但無何不可信之
        情況存在，反有上開舞場內查扣大量ＭＤＭＡ藥丸及多名舞客尿液均驗出Ｍ
        ＤＭＡ陽性反應得以相互印證，是證人陳建宏偵查中之結證，依刑事訴訟法
        第一百五十九條之一第二項之規定，當得為證據，而被告庚○○確有於舞場
        內設置供舞客施用毒品之「Ｋ房」一節，亦堪認定。
      ２被告庚○○雖再三辯稱：上開所謂「Ｋ房」實係用以設置公用電話之使用云
        云，然其於偵查初訊及本院審理時坦承該布簾隔間內並未設置公共電話，且
        供稱：係因公共電話尚未裝好；準備做公共電話之用（偵字卷第七頁反面、
        本院卷第八四頁）；但證人即上開舞場總務人員乙○○卻於審理中證稱：（
        上開「Ｋ房」）確係電話亭，設有投幣式電話，因電話遭破壞而暫時閒置等
        語；則被告庚○○稱：公共電話尚未裝好，證人乙○○竟證述：原設有投幣
        式電話，因遭破壞而閒置云云，二人之供證就電話是否曾裝置一節，竟屬互
        異，足見被告庚○○及證人乙○○所為供證均屬非實，自無可採。
      ３則被告庚○○於上開舞場內設置一隱密之布簾隔間，供由舞客在該隔間內施
        用毒品ＭＤＭＡ，且事實上確有多名舞客在該隔間內施用毒品，已據證人陳
        建宏偵訊時證述綦詳，復有上開ＭＤＭＡ毒品扣案及多名舞客尿液驗得ＭＤ
        ＭＡ陽性反應之鑑定可憑，是被告庚○○開設舞場，竟於舞場裝潢故為設置
        布簾隔間之「Ｋ房」，容認舞客集中在該隱密隔間內施用毒品ＭＤＭＡ，且
        全無阻止，顯見其有明知舞客在該隔間處施用毒品ＭＤＭＡ，仍不違反其本
        意之幫助舞場內舞客施用毒品ＭＤＭＡ之犯意甚明。
  （二）被告戊○○部分：
        被告戊○○於警詢及偵訊時均坦承有販賣毒品Ｋ他命予甲○○之犯行（警卷
        第一一頁、偵字卷第五頁），且詳陳其購入、販出之價格與販賣每粒Ｋ他命
        賺取之利潤等情，核與證人即向被告戊○○購買Ｋ他命之甲○○於警、偵訊
        時證述之情節相符（警卷第二四頁、偵字卷第五八頁反面）；至被告戊○○
        及其辯護人均辯稱：被告戊○○警詢時曾遭員警毆打刑求云云，然自其於偵
        查初訊時所供，均與警詢互核一致，且偵查中從未曾言及警詢有遭刑求之情
        事，復有證人甲○○之指證，足知被告戊○○警詢之自白係出於自由意志所
        為，未見有不正之方法介入，自得為證據；又證人甲○○於檢察官偵訊時曾
        具結證稱：確係向被告戊○○購買毒品Ｋ他命等詞（偵字卷第五八頁反面）
        ，此與王女於警詢中所證相同，雖與審理中翻稱：Ｋ他命係被告戊○○免費
        供給予伊施用云云，並不相合，然本院認甲○○之上開警、偵訊之證詞既為
        證明被告戊○○販賣毒品之犯罪事實所必要，且與被告戊○○之前揭警詢及
        偵訊之自白相符，應具有可信之特別情況，且無何不可信之情事，自得為證
        據；至證人甲○○於九十二年九月四日偵訊及審理中翻異其詞之證供，無非
        迴護被告之詞，自無可採，從而，被告戊○○所辯及辯護人就此之辯護均不
        可信，被告戊○○販賣毒品Ｋ他命之犯行事證已明。
  （三）被告丁○○部分：
        被告丁○○於警詢時坦認：查獲之八十四顆Ｋ他命膠囊係其所有（警卷第一
        六頁）；於檢察官偵查初訊則坦承：確有販賣毒品ＭＤＭＡ及Ｋ他命，並供
        明買入及所欲售出之價格，且自承扣案之上開ＭＤＭＡ五十六顆及Ｋ他命八
        十四顆均屬其持有並供販賣之毒品（偵字卷第六頁）；而上開查扣之毒品，
        經高雄醫學大學附設中和紀念醫院鑑驗結果，確係毒品ＭＤＭＡ及Ｋ他命無
        訛，並有該醫院檢驗報告在卷可證（偵字卷第五四頁）；至被告丁○○辯稱
        ：查獲當天有施用搖頭丸，以致神智不情，並遭警方毆打臉頰云云，然查被
        告丁○○於九十二年七月十二凌晨四時許遭查獲，嗣至該日上午十一時五十
        分許始進行警詢，且其於警詢時根本未曾承認有販賣毒品犯行，而於同日晚
        間八時許才由檢察官偵訊，則對其實施警詢時距查獲已隔約八小時，偵訊時
        更達十六小時，其供述應不致受相隔達八或十六小時以上之毒品施用所影響
        ，況其於警詢時自稱僅施用Ｋ他命，並稱正要在「Ｋ房」施用Ｋ他命即被查
        獲等語（警卷第一七、一八頁），則據其警詢之上開供詞，根本尚未施用毒
        品，又何來受毒品影響所致，況被告丁○○於警詢時並無供述販賣毒品犯行
        ，係至偵訊時始供承在卷，如確於警詢時遭毆打，則何以警詢時始終未曾問
        及其是否販賣毒品，更且被告丁○○否認於前述舞場內施用Ｋ他命，筆錄亦
        均依其供述記錄，足見被告於警詢中應無遭不正方法刑求之情事存在；足見
        其於審理時所辯前詞，無非事後飾卸之詞，自不可採，被告丁○○販賣毒品
        之犯行堪予認定。
  （四）被告己○○部分：
        被告己○○於偵訊時坦承確有販賣毒品ＭＤＭＡ及Ｋ他命之犯行不諱，且扣
        得其持有供販賣之毒品ＭＤＭＡ、Ｋ他命，該等毒品確係毒品ＭＤＭＡ及Ｋ
        他命一節，亦有高雄醫學大學附設中和紀念醫院檢驗報告在卷可參（偵字卷
        第五五頁）；至被告己○○警詢時辯稱：係警方完成筆錄後，要其照唸筆錄
        ，且加以錄音等語，經本院當庭勘驗被告己○○之警詢錄音帶，確聞被告己○○所供言詞，錄音帶所示供詞，逐字逐句，竟與該筆錄上記載之文字幾致
        完全相同，然依筆錄記載之文句並非一般口語，然被告之錄音供述時竟均全
        仿書寫文體照唸，顯不合於一般人之口語，顯可疑警方確有先完成筆錄之後
        ，始要被告己○○依筆錄所載，逐字逐句照唸之情事存在，是被告己○○警
        詢之自白，自不得為證據，然依被告己○○於檢察官偵訊時，仍供述有販賣
        毒品ＭＤＭＡ及Ｋ他命之犯行，且就該偵訊自白之任意性亦無任何不法抗辯
        ，則其前開偵訊之自白，當得為證據，復有與其自白相合供販賣之毒品ＭＤ
        ＭＡ、Ｋ他命扣案如前，已足為被告偵訊自白之補強證據，是被告所辯上節
        ，縱然屬實，亦無礙於被告己○○販賣毒品犯行之認定，從而，被告己○○
        上開犯行之事證明確。
  （五）被告丁○○、戊○○及己○○等三人均係以較低價格販入毒品，並以或欲以
        較高價格出售毒品，業如前述，可見其等三人就販賣毒品行為，均有營利意
        思存在。
    綜上所述，事證已明確，本件被告庚○○幫助施用毒品ＭＤＭＡ，以及被告戊○○、丁○○、己○○等之販賣毒品犯行均堪認定。
二、核被告庚○○以幫助意思設置得供舞客施用第二級毒品ＭＤＭＡ之處所，係犯毒
    品危害防制條例第十條第二項之施用第二級毒品罪之幫助犯。被告戊○○購入第
    三級毒品Ｋ他命後，販賣予甲○○之犯行，係犯毒品危害防制條例第四條第三項
    之販賣第三級毒品罪。被告丁○○、己○○販入第二級毒品ＭＤＭＡ及第三級毒
    品Ｋ他命，雖均尚未售出即遭查獲，仍係犯毒品危害防制條例第四條第二項、第
    三項之販賣第二級毒品、第三級毒品等罪。被告庚○○先後多次幫助施用第二級
    毒品行為，時間接近，所犯罪係構成要件相同的罪名，顯係其於概括犯意為之，
    應依連續犯規定論以一罪，並加重其刑；又其係幫助犯，應依幫助犯之例，減輕
    其刑，其犯罪同時有加重及減輕情形，應先加後減。被告戊○○購入毒品Ｋ他命
    後，並連續售予甲○○，其時間緊接，所犯構成要件相同，顯係基於概括犯意為
    之，為連續犯，應依刑法第五十六條之規定以一販賣第三級毒品罪論，並加重其
    刑。又被告丁○○、己○○二人意圖販賣而同時購入第二級毒品ＭＤＭＡ及第三
    級毒品Ｋ他命，係以販入一行為觸犯上開販賣第二級毒品及販毒第三級毒品之二
    罪名，為想像競合犯，應依刑法第五十五條前段從一重之販賣第二級毒品罪處斷
    。爰審酌被告庚○○經營上開舞場，竟任憑布簾隔間之隱密處淪為舞客施用毒品
    ＭＤＭＡ之處所，無意遏止，不違其本意，以致多名舞客均利用該隔間在舞場內
    施用毒品ＭＤＭＡ，間接促使用毒之泛濫，惡性非輕；被告戊○○、丁○○及己○○均年富力強，竟不思以正途謀生，反以圖以販毒牟利，惡性亦重，且被告戊○○已將毒品售出他人，被告丁○○、己○○均尚未售出毒品，以及被告四人於
    犯後均矢口否認犯行，全無悔意，態度不良等一切情狀，各量處如主文所示之刑
    ，以示懲儆。扣案之被告丁○○持有且供販賣之查獲第二級毒品ＭＤＭＡ五十三
    顆（起訴書誤載為五十四顆，僅驗得五十三顆），以及查獲供己○○販賣之第二
    級毒品ＭＤＭＡ十五顆，均分別依毒品危害防制條例第十八條第一項前段沒收銷
    燬之。被告丁○○持有之第三級毒品Ｋ他命（膠囊）八十四粒及被告蔡育璋持有
    之第三級毒品Ｋ他命二十一粒，分係被告丁○○及蔡育璋所有，且供犯罪所用之
    物，爰依刑法第三十八條第一項第二款規定宣告沒收。至被告戊○○販賣予甲○○之所得財物，本院認定每次販賣三百元（亦即認定每次售出二粒Ｋ他命，據被
    告戊○○供稱每粒Ｋ他命售出價格為一百五十元、偵字卷第五頁，及甲○○偵訊
    時供稱每次交易二、三百元、參偵字卷第五八頁），被告戊○○販賣三次共獲九
    百元，係販賣第三級毒品所得之財物，依毒品危害防制條例第十九條第一項規定
    沒收之，除上開九百元以外，於甲○○身上所查獲被告戊○○所有金錢，既無證
    據足認與被告販賣毒品之犯行相關，自不得沒收。又於上開舞場地面所扣得之大
    麻煙二十一支、ＭＤＭＡ一百七十九顆（起訴書誤載為一百九十顆，僅驗得一百
    七十九顆，其中有二顆橘白色膠囊同時含有第二級毒品ＭＤＭＡ、Ｒａｃｅｍｅ
    ｔｈｏｒｐｈａｎ及第三級毒品Ｋ他命等成份，五六顆藍色錠劑同時含有ＭＤＭ
    Ａ及Ｋ他命成份）、Ｋ他命（膠囊）一百零七粒（起訴書誤載為一百零六粒，驗
    得一百零七粒，其中紅白色膠囊十五顆、黑綠色膠囊三顆、紅黃色膠囊三顆均同
    時含有第二級毒品Ｒａｃｅｍｅｔｈｏｒｐｈａｎ及第三級毒品Ｋ他命等之成份
    ）、Ｋ他命（袋裝粉末、驗前毛重約三九‧一公克、驗後毛重三九‧０公克）、
    Ｋ他命十二瓶（保濟丸瓶裝粉末、驗前毛重二二‧五公克、驗後毛重二二‧四公
    克），既無證據證明係上開被告四人所有，又難認與被告上開毒品犯行有何關聯
    ，亦不得為沒收之諭知。
三、公訴意旨以被告丁○○、己○○分別基於概括之犯意，被告丁○○自九十二年六
    月上旬起至同年七月十二日止，以及被告己○○自九十二年七月上旬起至同年七
    月十二日止，被告二人分別之連續販賣第二級毒品ＭＤＭＡ及第三級毒品Ｋ他命
    犯行（除被告丁○○、己○○分別於於同年七月十二日販入毒品ＭＤＭＡ及Ｋ他
    命一次之犯行部分外）；因認其等分別觸犯毒品危害防制條例第四條第二、三項
    之連續販賣第二、三級毒品等罪嫌。
  （一）按「犯罪事實應依證據認定之，無證據不得認定其犯罪事實」。又「不能證
        明被告犯罪者，應諭知無罪之判決」，刑事訴訟法第一百五十四條第二項、
        第三百零一條第一項定有明文。
  （二）然查：除前開就被告丁○○、己○○之分別各一次販入毒品犯行部分外，公
        訴人所指上開販出毒品之行為，僅有被告丁○○、己○○之自白，別無其他
        證據證明此被告二人已有販出所持有之毒品犯行，此外復無其他積極證據足
        認被告丁○○、己○○有該部分之販毒犯行，原應為無罪之諭知，惟公訴意
        旨認此部份與前開部分係連續犯，有裁判上一罪之關係，爰不另為無罪之諭
        知。
據上論斷，應依刑事訴訟法第二百九十九條第一項前段，毒品危害防制條例第四條第
二項、第三項、第十條第二項、第十八條第一項前段、第十九條第一項，刑法第十一
條、第三十條第二項、第五十六條、第五十五條、第三十八條第一項第二款，判決如
主文。
本案經檢察官丙○○到庭執行職務。
中      華      民      國      九十四    年    一      月      十四    日
                                  臺灣高雄地方法院刑事第三庭
                                      審判長法  官  黃仁松
                                            法  官  陳玉聰
                                            法  官  高思大
右正本證明與原本無異。
如不服本判決，應於判決送達後十日內，向本院提出上訴狀。
                                            書記官  蔡語珊
中　　　華　　　民　　　國　　九十四　　年　　　一　　　月　　 十七 　　日
附錄條文：
毒品危害防制條例第十條第二項、第三項
          製造、運輸、販賣第二級毒品者，處無期徒刑或七年以上有期徒刑，得併
          科新臺幣七百萬元以下罰金。
          製造、運輸、販賣第三級毒品者，處五年以上有期徒刑，得併科新臺幣五
          百萬元以下罰金。
毒品危害防制條例第十條第二項
          施用第二級毒品者，處三年以下有期徒刑。
